臺灣高等法院刑事判決
111年度上訴字第434號
上  訴  人  林銘志
即  被  告          




選任辯護人  蕭棋云  律師
            廖孟意  律師
            彭彥植  律師
上列上訴人因詐欺等案件，不服臺灣新北地方法院110年度金訴
字第338號，中華民國110年11月30日第一審判決（起訴案號：臺
灣新北地方檢察署110年度偵字第17178、18648、19411、20659
號及24477號移送併辦）提起上訴，本院判決如下：
    主    文
原判決關於林銘志附表一編號1至16、18、21、22之犯罪所得未
宣告沒收、編號16之罪刑及執行刑部分，均撤銷。
林銘志犯附表一編號16，三人以上共同詐欺取財罪，累犯，處有
期徒刑陸月。
未扣案附件一編號1至16、18、21、22「應沒收之犯罪所得欄」
所示犯罪所得均沒收，於全部或一部不能沒收或不宜執行沒收時
，追徵其價額。
其他上訴駁回。
第二項撤銷改判與第四項上訴駁回部分，不得易服社會勞動之有
期徒刑，應執行有期徒刑壹年拾月；得易服社會勞動部分，應執
行有期徒刑拾月。
    犯罪事實
一、林銘志、許嘉哲、黃冠傑（後二人已經原審判處罪刑確定）
    常世龍（經原審110年度金訴字第299號判處罪刑）及蔡政衛
    （另案審理）先後於民國110年3月間，加入年籍不詳「阿傑
    」、「溜溜球」等成年人所屬以實施詐術為手段，具有持續
    性、牟利性及結構性詐欺集團，意圖為自己不法所有，依指
    示分擔「1號」（車手）「2號」（把風、監視車手提款並收
    取贓款）「3號」（向2號收取贓款轉交上游）基於三人以上
    共同詐欺取財、隱匿特定犯罪所得去向之洗錢犯意聯絡，相
    互利用詐欺集團成員行為，以附表二所示詐騙行為，詐騙各
    被害人，致其等陷於錯誤，依指示匯款，再由林銘志、黃冠
    傑、常世龍、許嘉哲及蔡政衛等人，分組提款，轉交上游。
    林銘志等人可取得提款金額1%不法所得。
二、110年4月29日，經警持搜索票，前往新北市○○區○○街00巷00
    號2樓林銘志住處搜索，扣得附表三編號1林銘志與詐欺集團
    成員聯繫之手機1支。
三、案經林怡君、鄭婉廷、李益丞、彭宇薇、孫子晴、賴鴻瑞、
    林嘉玲、李嘉媛、陳立凡、許晴歡、廖財旺、彭明煥、吳思
    妍、盧玉茹及楊璧卉訴由新北市政府警察局三峽分局、新莊
    分局報請臺灣新北地方檢察署檢察官偵查起訴、併辦審理。
    理    由
一、臺灣新北地方檢察署檢察官110年度偵字第24477號移送併辦
    部分，因與附表二編號1、5至7同一犯罪事實，起訴效力所
    及，應併予審理。
二、證據能力：
(一)被告以外之人於審判外之陳述，雖不符前4條規定，而當事
    人於審判程序同意作為證據，法院審酌該言詞或書面陳述作
    成之情況，認為適當者，得為證據。當事人、代理人或辯護
    人於法院調查證據時，知有第159條第1項不得為證據之情形
    ，而未於言詞辯論終結前聲明異議者，視為有前項同意。刑
    事訴訟法第159條之5第1項、第2項明文規定。被告以外之證
    人於警詢、偵查之陳述，經依法踐行調查證據程序，檢察官
    、被告及辯護人均知有該證詞，而不爭執各項證據之證據能
    力，且未於言詞辯論終結前聲明異議，審酌證人筆錄作成之
    情況，並無在非自由意志情況下所為陳述，認為適當，依刑
    事訴訟法第159條之5第2項規定，有證據能力。
(二)其餘憑以認定被告犯罪事實之非供述證據，查無違反法定程
    序取得之事實，依同法第158條之4規定反面解釋，均有證據
    能力。
三、認定犯罪事實所憑證據及理由：
　　被告對於犯罪事實均坦白承認，核與證人即另案被告常世龍
    、林恆宇、蔡政衛及馬筱玲證述（他2544號卷［下稱偵一卷］
    第124至126頁、偵17178號卷一［下稱偵二卷］第24至
　　28頁反面、44至48頁、偵17178號卷二［下稱偵三卷］第10至1
    2、34至42、45至46、99至101、129至130頁反面、偵20659
    號卷［下稱偵七卷］第76至78頁反面、85至87、102至103、22
    0至223頁）附表二被害人指訴大致相符（偵二卷第53至54、
    58至59、71至73、78至79頁、偵七卷第156至158、162至165
    頁反面、167、169至171、173至175頁反面、182、184至185
    、189至189頁反面、191至192、194至195頁反面、197至202
    、204至205、207至208、211至212頁反面、214、216至219
    頁）並有新北市政府警察局新莊分局偵查報告書、車輛詳細
    資料報表、原審110年聲搜字691號搜索票、新北市政府警察
    局三峽分局搜索扣押筆錄、扣押物品目錄表、扣案物照片、
    林銘志及常世龍手機門號通聯調閱查詢單、新北市政府警察
    局新莊分局搜索扣押筆錄、扣押物品目錄表、查獲現場及扣
    案物照片、數據通聯比對報告、常世龍取簿之監視錄影畫面
    截圖、汽車出租約定切結書、匯款及犯嫌提領時地一覽表、
    監視錄影畫面截圖、告訴人鄭婉廷合作金庫銀行及郵局存摺
    封面、網路轉帳、中國信託銀行自動櫃員機交易明細表照片
    、告訴人彭宇薇中國信託銀行自動櫃員機交易明細表、告訴
    人孫子晴網路轉帳照片、被害人吳怡鋗LINE對話紀錄截圖、
    網路轉帳截圖、告訴人賴鴻瑞新光銀行自動櫃員機明細表、
    告訴人彭明煥網路轉帳截圖、中國信託銀行交易明細表、告
    訴人許晴歡郵政自動櫃員機交易明細表、告訴人廖財旺網路
    轉帳翻拍照片、被害人陳可姍中國信託銀行自動櫃員機交易
    明細表、網路轉帳截圖、告訴人林嘉玲國泰世華銀行客戶交
    易明細表、告訴人李嘉媛網路轉帳截圖、被害人詹喻婷中國
    信託銀行自動櫃員機交易明細表、被害人李旻倢手機通話紀
    錄截圖、網路轉帳截圖、被害人黃翰玟郵局存摺內頁明細、
    告訴人吳思妍存摺內頁明細、被害人周世育網路轉帳截圖、
    被害人江佩玲網路轉帳截圖、告訴人盧玉茹彰化銀行新臺幣
    交易明細、另案被告馬筱玲渣打銀行及玉山銀行存摺照片、
    7-11貨態查詢系統、附表二編號1、5至7帳戶之客戶歷史交
    易清單、合作金庫商業銀行汐止分行110年4月27日合金汐字
    第1100001142號函、附表二編號2、3、4帳戶開戶資料及交
    易明細、中華郵政股份有限公司110年4月15日儲字第110009
    9443號函、附表二編號14、15、18帳戶開戶資料及客戶歷史
    交易清單、渣打國際商業銀行股份有限公司110年4月23日渣
    打商銀字第1100015499號函、附表二編號12、13帳戶開戶資
    料及交易明細、中華郵政股份有限公司110年4月22日儲字第
    1100106164號函、附表二編號8、9帳戶開戶資料及客戶歷史
    交易清單、玉山銀行集中管理部110年4月26日玉山個（集）
    字第1100023099號函、附表二編號10、11帳戶開戶資料及交
    易明細、兆豐國際商業銀行股份有限公司110年4月13日兆銀
    總集令字第1100019657號函、附表二編號15至17帳戶客戶基
    本資料表及客戶存款往來交易明細表、臺灣銀行營業部110
    年4月15日營存字第11000336861號函、附表二編號
　　19、20帳戶開戶資料及存摺存款歷史明細批次查詢、華南商
    業銀行股份有限公司110年月23日營清字第1100012052號函
    、附表二編號21、22帳戶開戶資料及交易明細、原審110年8
    月12日調解筆錄、華南商業銀行股份有限公司110年8月9日
    營清字第100025979 號函、轉帳收入傳票及取款憑條傳票可
    憑（偵一卷第3至9頁、偵二卷第60至65、74、80至81、90至
    91頁反面、93至95頁反面、103至109、112至125頁、偵七卷
    第28至32、38至41、44至51、81至81頁反面、104至106、11
    9至155、159至161、166、168至168頁反面、172、176至179
    頁反面、183至183頁反面、186至188、190、193、196、203
    、206、209至210頁反面、213、215、224、239、240至266
    頁、原審卷第219至222頁、225至238頁）足認被告任意性自
    白與事實相符，可以採信。事證明確，犯行可以認定，應依
    法論科。
四、論罪：
(一)被告就附表二編號1所為， 觸犯刑法第339條之4第1項第2款
    三人以上共同詐欺取財罪、洗錢防制法第14條第1項洗錢罪
    及組織犯罪防制條例第3條第1項後段參與犯罪組織罪；附表
    二編號2至22所為，均犯刑法第339條之4第1項第2款三人以
    上共同詐欺取財罪及洗錢防制法第14條第1項洗錢罪。
(二)附表二編號1至4犯行與黃冠傑、常世龍及詐欺集團成員；附
    表二編號5至7、12、14與許嘉哲、常世龍及詐欺集團成員；
    附表二編號8至11、13與許嘉哲、詐欺集團成員；附表二編
    號15至22與許嘉哲、蔡政衛及詐欺集團成員，各具有犯意聯
    絡及行為分擔，均為共同正犯。
(三)被告於附表二編號8至13各有多次提款行為，時間密接，侵
    害同一法益，分別論以接續犯一罪。
(四)附表二編號1至22，各皆一行為同時觸犯數罪，想像競合犯
    ，均從一重論處三人以上共同詐欺取財罪。
(五)所犯22罪，犯意各別，行為互異，應分論併罰。
(六)原審以被告雖曾因毒品案件，多次判處有期徒刑、定執行刑
    、入監執行、接續執行，108年11月5日執行完畢，有本院被
    告前案紀錄表可憑；5年內故意再犯有期徒刑以上各罪，均
    累犯；卻以上述前案與本案罪質不同，迂迴曲折解釋，目的
    就是要依法定最低度刑為被告於原審和解各罪(尚未完全履
    行給付)減輕刑度，使得以易服社會勞動，因而均不依刑法
    第47條第1項規定加重其刑；然查，無論刑法第47條或司法
    院釋字第775號解釋文，均未揭示必須罪質相同的累犯才得
    以加重其刑。被告曾經入監執行，仍無懼於刑罰嚴厲，又實
    行法定刑1年以上有期徒刑各罪；然因僅被告上訴，基於刑
    事訴訟法第370條限制，只能認定構成累犯，維持不加重其
    刑(原判決第9頁第2行敘述「僅加重其法定『最高刑度』」印
    照原判決量處之刑度，顯然不具有刑罰意義)。
(七)被告於原審就附表二編號3、10、11、17、19、20各罪，與
    被害人達成和解，有原審調解筆錄可憑（原審卷第219至222
    頁）僅履行部分賠償，即經原審依刑法第59條「酌減」刑罰
    規定予以「最大幅度」減刑，從法定最低度刑，1年有期徒
    刑向下減輕1/2，均判處6月有期徒刑。因此，附表二編號16
    於本院成立和解，尚未給付之事實（本院卷第145頁）礙於
    同一事實相同處理原則及刑事訴訟法第370條限制，同依刑
    法第59條規定為相同減刑。
(八)洗錢防制法第16條第2項、組織犯罪防制條例第8條第1項後
    段雖均規定在偵查或審判中自白，減輕其刑。所犯洗錢罪、
    參與犯罪組織罪，因均屬想像競合犯其中未據以處刑之輕罪
    ，依現行實務見解僅屬量刑審酌事由（最高法院108年度台
    上字第4405、4408號判決參照）。
五、撤銷除附表二編號17、19、20以外，各罪犯罪所得未宣告沒
    收及附表二編號16科刑審酌：
(一)撤銷改判部分：
 1、刑法第38條之1第5 項規定：「犯罪所得已實際合法發還被
    害人者，不予宣告沒收或追徵。」立法理由載明：「限於『
    個案』已實際合法發還時，始毋庸沒收。」並有最高法院
　　108年度台上字第562號判決參照。原判決雖說明被告分擔車
    手犯行之不法所得依「提款金額1%」計算（原審卷第194頁
    ）被告參與提領詐騙款項150萬4172元，犯罪所得1萬5041元
    ，於原審與上述6位被害人和解，已經給付賠償其中3位（附
    表二編號17、19、20）共3萬1000元（6000元+1萬2500元+1
    萬2500元，原審卷第459頁）而認已高於被告實際犯罪所得
    ，因此對於附表二編號17、19、20以外，未和解或未給付賠
    償的其他各罪(原審卷第453至457頁)均不宣告沒收犯罪所得
    等語；然而此部分犯罪所得並未合法發還被害人，被害人之
    損害既未獲得彌補，原審未予宣告沒收，違反沒收制度剝奪
    被告犯罪所得之立法目的，應予撤銷改判。
 2、被告於本院與附表二編號16被害人和解，有和解書可憑（本院卷第145頁）應認此部分科刑考量的基礎已有變更，原審未及審酌，應併予撤銷改判。
(二)附表二編號16之科刑審酌：
　　被告正值青壯，不以正途賺取錢財，參與詐欺犯罪集團並洗
    錢，危害社會秩序；惟念坦白認罪並已達成和解、犯罪動機
    、目的、手段，陳述之智識程度、生活狀況（偵二卷第19頁
    、原審本院卷第97頁）同上所述相同個案相同處理原則，必
    須參酌原審所處刑度等一切情狀，量處如附表一編號16所示
    之刑，並與下述上訴駁回部分定執行刑如主文。
(三)附表二編號1至16、18、21、22之犯罪所得沒收：
    犯罪所得，屬於犯罪行為人者，沒收，於全部或一部不能沒
    收或不宜執行沒收時，追徵其價額，刑法第38條之1第1項、
    第3項明文規定。未實際賠償之犯罪所得，仍應諭知沒收或
    追徵（最高法院109年度台上字第562號判決參照）附表二編
    號1至16、18、21、22部分，被告或未與被害人和解或未履
    行賠償給付，此部分犯罪利得並未合法發還被害人，應宣告
    沒收如附件一「應沒收犯罪所得欄」（被告實際提領金額ｘ1
    %）於全部或一部不能沒收或不宜執行沒收時，追徵其價額
    。
六、駁回上訴維持原判決部分(即附表一編號1至15、17至22之罪
    刑及編號17、19、20各罪不宣告沒收犯罪所得)：　　
(一)原審同此見解並斟酌「被告正值青壯，不思正途賺取所需，
    加入詐欺集團擔任車手工作，危害社會秩序，本應予非難，
    但念其所參與者，並非集團上層之指揮或管理工作，所獲詐
    騙款項仍需上繳回集團，被告坦承犯行，尚有悔意，並與附
    表二編號3、10、11、17、19、20所示之告訴人或被害人達
    成和解，並已履行部分賠償，兼衡被告犯罪之動機、目的、
    手段，暨被告自陳高職肄業之智識程度，目前從事泥作工作
    、月收入6萬元之生活狀況（偵二卷第19頁、原審卷第97頁
    ）等一切情狀」分別量處附表一編號1至15、17至22所示之
    刑；扣案附表三編號1所示IPHONE XR手機1支，屬被告所有
    、供犯罪聯絡使用（原審卷第97頁）依刑法第38條第2項前
    段規定宣告沒收；附表三其餘扣案物，現有證據查無與本案
    之關聯性，均不予宣告沒收；被告提領之附表二贓款，於警
    詢、偵查及原審均供稱上述款項已依指示拿到加油站廁所放
    置（原審卷第194、195 頁）檢察官並未舉證被告仍保有此
    等款項或具有事實或共同處分權限，不另宣告沒收或追徵；
    並敘明：考量被告加入詐欺集團，期間不長，非居於犯罪組
    織主導地位，坦承犯行尚具悔意，量處上述罪刑，已足以處
    罰其應負罪責，不再依組織犯罪防制條例第3條第3項規定宣
    告刑前強制工作；附表二編號17、19、20達成和解部分，共
    已賠償3萬1000元，已達到沒收制度剝奪犯罪所得立法目的
    ，依刑法第38條之2第2項規定，不另宣告沒收犯罪所得。
(二)原審極力為被告輕罰考量；而被告上訴仍然指摘原審認事用
    法顯有違誤、量刑過重，請求依刑法第59條、洗錢防制法第
    16條第2項規定減刑，從輕量處得易服社會勞動刑。本院之
    論斷：
 1、被告所為附表二編號3、10、11、16、17、19、20以外各罪
    ，不適用刑法第59條減刑規定；所犯洗錢罪、參與犯罪組織
    罪屬於想像競合犯其中之輕罪，併入量刑參酌，均已審認如
    上所述。
 2、詐欺犯行猖獗，令人深惡痛絕，並且嚴重損傷國際聲譽。被
    告雖於原審與6位被害人和解，但只履行賠付3位(原審卷第
　　453至459頁)卻對此6罪均依刑法第59條規定，一律從法定刑
    最低刑度向下減刑，並且均減至1/2，皆量處6月有期徒刑；
    其餘未和解部分也均自最低刑度量處；前案紀錄共17頁之累
    犯被告，原審完全不審究被告曾因強盜犯行，判處6年有期
    徒刑確定，因毒品案件多次入監執行，原審卷內已經呈現被
    告於110年6月間又另犯強盜案件偵查中；本案之後，於雲林
    又再犯2件詐欺犯行偵查中(原審卷第63、71至73頁；於本院
    被告前案紀錄表則已多達共10筆詐欺案，在雲林、士林、桃
    園、台北及新北地方檢察署偵查中)極力堆砌詞藻「不予加
    重法定最低本刑，僅加重其法定最高度刑，並先加後減」極
    度向被告傾斜從輕量刑，對所處不得易服社會勞動各罪，總
    宣告刑19年有期徒刑，定執行刑有期徒刑2年；得易服社會
    勞動之罪，共宣告36月有期徒刑，定執行刑9月有期徒刑；
    然而被告依然上訴，指摘原審「顯有量刑過重，認事用法顯
    有違誤，誠有適用不當及判決理由不備等違背法令情形」(
    本院卷第61、66頁)顯無理由，應予駁回。
 3、被告雖於本院與附表二編號12之匯款帳戶持有人馬筱玲和解
    (尚未履行給付，本院卷第147頁）然查，馬筱玲並非遭詐欺
    集團詐騙而匯款之被害人，此部分犯罪所得並未實際發還被
    害人，對於車手被告之刑責不予審酌。
據上論斷，依刑事訴訟法第368條、第369條第1項前段、第364條
、第299條第1項前段，判決如主文。
本案經檢察官陳欣湉提起公訴，檢察官蔡麗清到庭執行職務。
中　　華　　民　　國　　111 　年　　3 　　月　　31　　日
  　　　　　　　　　刑事第十四庭審判長法　官  黃斯偉
  　　　　　　　　　　　　　　  　　  法　官  許泰誠
    　　　　　　　　　　　　　　  　  法　官  郭豫珍
以上正本證明與原本無異。
如不服本判決，應於收受送達後20日內向本院提出上訴書狀，其
未敘述上訴之理由者並得於提起上訴後20日內向本院補提理由書
（均須按他造當事人之人數附繕本）「切勿逕送上級法院」。
                                      書記官  葉書豪
中　　華　　民　　國　　111 　年　　3 　　月　　31　　日
附錄：本案論罪科刑法條全文
組織犯罪防制條例第3 條
發起、主持、操縱或指揮犯罪組織者，處3 年以上10年以下有期
徒刑，得併科新臺幣1 億元以下罰金；參與者，處6 月以上5 年
以下有期徒刑，得併科新臺幣1 千萬元以下罰金。但參與情節輕
微者，得減輕或免除其刑。
具公務員或經選舉產生之公職人員之身分，犯前項之罪者，加重
其刑至二分之一。
犯第1 項之罪者，應於刑之執行前，令入勞動場所，強制工作，
其期間為3年。
前項之強制工作，準用刑法第90條第2 項但書、第3 項及第98條
第2 項、第3 項規定。
以言語、舉動、文字或其他方法，明示或暗示其為犯罪組織之成
員，或與犯罪組織或其成員有關聯，而要求他人為下列行為之一
者，處3 年以下有期徒刑，得併科新臺幣3百萬元以下罰金：
一、出售財產、商業組織之出資或股份或放棄經營權。
二、配合辦理都市更新重建之處理程序。
三、購買商品或支付勞務報酬。四、履行債務或接受債務協商之
    內容。前項犯罪組織，不以現存者為必要。以第5 項之行為
    ，使人行無義務之事或妨害其行使權利者，亦同。第5 項、
    第7 項之未遂犯罰之。
洗錢防制法第14條
有第二條各款所列洗錢行為者，處7 年以下有期徒刑，併科新臺
幣5 百萬元以下罰金。
前項之未遂犯罰之。
前二項情形，不得科以超過其特定犯罪所定最重本刑之刑。
中華民國刑法第339條之4
犯第339 條詐欺罪而有下列情形之一者，處1 年以上7 年以下有
期徒刑，得併科1 百萬元以下罰金：
一、冒用政府機關或公務員名義犯之。
二、三人以上共同犯之。
三、以廣播電視、電子通訊、網際網路或其他媒體等傳播工具，對公眾散布而犯之。前項之未遂犯罰之。　　　　　　　　　　　　　　　　　　　　　
附表一：罪名及刑度
編號   犯罪事實                 罪名及刑度  1 附表二編號1 林銘志犯三人以上共同詐欺取財罪，累犯，處有期徒刑壹年參月。  2 附表二編號2 林銘志犯三人以上共同詐欺取財罪，累犯，處有期徒刑壹年貳月。  3 附表二編號3 林銘志犯三人以上共同詐欺取財罪，累犯，處有期徒刑陸月。  4 附表二編號4 林銘志犯三人以上共同詐欺取財罪，累犯，處有期徒刑壹年壹月。  5 附表二編號5 林銘志犯三人以上共同詐欺取財罪，累犯，處有期徒刑壹年參月。  6 附表二編號6 林銘志犯三人以上共同詐欺取財罪，累犯，處有期徒刑壹年貳月。  7 附表二編號7 林銘志犯三人以上共同詐欺取財罪，累犯，處有期徒刑壹年壹月。  8 附表二編號8 林銘志犯三人以上共同詐欺取財罪，累犯，處有期徒刑壹年貳月。  9 附表二編號9 林銘志犯三人以上共同詐欺取財罪，累犯，處有期徒刑壹年壹月。  10 附表二編號10 林銘志犯三人以上共同詐欺取財罪，累犯，處有期徒刑陸月。  11 附表二編號11 林銘志犯三人以上共同詐欺取財罪，累犯，處有期徒刑陸月。  12 附表二編號12 林銘志犯三人以上共同詐欺取財罪，累犯，處有期徒刑壹年壹月。  13 附表二編號13 林銘志犯三人以上共同詐欺取財罪，累犯，處有期徒刑壹年壹月。  14 附表二編號14 林銘志犯三人以上共同詐欺取財罪，累犯，處有期徒刑壹年陸月。  15 附表二編號15 林銘志犯三人以上共同詐欺取財罪，累犯，處有期徒刑壹年貳月。  16 附表二編號16 林銘志犯三人以上共同詐欺取財罪，累犯，處有期徒刑陸月。  17 附表二編號17 林銘志犯三人以上共同詐欺取財罪，累犯，處有期徒刑陸月。  18 附表二編號18 林銘志犯三人以上共同詐欺取財罪，累犯，處有期徒刑壹年壹月。  19 附表二編號19 林銘志犯三人以上共同詐欺取財罪，累犯，處有期徒刑陸月。  20 附表二編號20 林銘志犯三人以上共同詐欺取財罪，累犯，處有期徒刑陸月。  21 附表二編號21 林銘志犯三人以上共同詐欺取財罪，累犯，處有期徒刑壹年貳月。  22 附表二編號22 林銘志犯三人以上共同詐欺取財罪，累犯，處有期徒刑壹年。 
附表三：被告林銘志之扣案物
編號          物品名稱   數量  1 iPhone XR 手機（IMEI：000000000000000）   1 支  2 安非他命   1 包  3 吸食器   2 組  4 玉山銀行提款卡（卡號00000000000）   1 張  5 上海商業儲蓄銀行提款卡（卡號000000000000）   1 張  6 中國信託銀行提款卡（卡號0000000000000000）   1 張  7 國泰世華銀行提款卡（卡號000000000000）   1 張  8 國泰世華銀行提款卡（卡號000000000000）   1 張  9 中國信託銀行提款卡（卡號0000000000000000）   1 張  10 合作金庫銀行存摺（帳號0000000000000 戶名林晟）   1 本  11 主機（含線材、滑鼠）   1 台  12 主機螢幕   1 台  13 頂級國際商務卡   2 張  14 玻璃球（已使用過）   1 顆 
附件一：犯罪所得之沒收及本院判決結果
編號 犯罪 事實 告訴人 被害人 被告提領金額 應沒收之犯罪所得 (提領金額之1%) 本院判決結果 1 附表二 編號1 告訴人 林怡君 15萬元 1500元 撤銷。宣告沒收。 其他上訴駁回。 2 附表二 編號2 告訴人 鄭婉廷 10萬元 1000元 撤銷。宣告沒收。其他上訴駁回。 3 附表二 編號3 告訴人 李益丞 2萬8800元 288元 撤銷。宣告沒收。其他上訴駁回。 4 附表二 編號4 告訴人 彭宇薇 1萬6000元 160元 撤銷。宣告沒收。其他上訴駁回。 5 附表二 編號5 告訴人 孫子晴 14萬6000元 1460元 撤銷。宣告沒收。其他上訴駁回。 6 附表二 編號6 被害人 吳怡鋗 匯款       提領 49986元     6萬元 49986元     4萬元  1000元〈 匯款 撤銷。宣告沒收。其他上訴駁回。 7 附表二 編號7 告訴人 賴鴻瑞 3萬元 300元 撤銷。宣告沒收。其他上訴駁回。 8 附表二 編號8 被害人 陳可姍 9萬900元 909元 撤銷。宣告沒收。其他上訴駁回。 9 附表二 編號9 告訴人 林嘉玲 5萬5000元 550元 撤銷。宣告沒收。其他上訴駁回。 10 附表二 編號10 告訴人 李嘉媛 9萬6600元 966元 撤銷。宣告沒收。其他上訴駁回。 11 附表二 編號11 告訴人 陳立凡 5萬3000元 530元 撤銷。宣告沒收。其他上訴駁回。 12 附表二 編號12 告訴人 許晴歡 3萬元 300元 撤銷。宣告沒收。其他上訴駁回。 13 附表二 編號13 告訴人 廖財旺 4萬5000元 450元 撤銷。宣告沒收。其他上訴駁回。 14 附表二 編號14 告訴人 彭明煥 27萬9700元 2797元 撤銷。宣告沒收。其他上訴駁回。 15 附表二 編號15 被害人 詹喩婷 10萬元 1000元 撤銷。宣告沒收。其他上訴駁回。 16 附表二 編號16 被害人 李旻倢 5萬9000元 590元 撤銷。 17 附表二 編號17 被害人 黃翰玟 2萬3000元     於原審   已和解賠償 上訴駁回。 18 附表二 編號18 告訴人 吳思妍 1萬8000元 180元 撤銷。宣告沒收。其他上訴駁回。 19 附表二 編號19 被害人 周世育 5萬元     於原審   已和解賠償 上訴駁回。 20 附表二 編號20 被害人 江佩玲 5萬元     於原審   已和解賠償 上訴駁回。 21 附表二 編號21 告訴人 盧玉茹 5萬元 500元 撤銷。宣告沒收。其他上訴駁回。 22 附表二 編號22 告訴人 楊璧卉 5萬元 500元 撤銷。宣告沒收。其他上訴駁回。